【裁判字號】    98,易,127
【裁判日期】    980402
【裁判案由】    竊盜等
【裁判全文】
臺灣板橋地方法院刑事判決               98年度易字第127號
公  訴  人  臺灣板橋地方法院檢察署檢察官
被      告  甲○○
                    （現於臺灣臺東監獄東成分監執行中）
            乙○○
                    （現於臺灣臺東監獄東成分監執行中）
            丁○○
                    （現於臺灣桃園女子監獄）
上列被告因竊盜等案件，經檢察官提起公訴（97年度偵字第1150
9 號），而被告於準備程序中對被訴之事實為有罪陳述，本院合
議庭裁定由受命法官獨任行簡式審判程序，並判決如下：
本院判決如下：
    主  文
甲○○竊盜，累犯，處有期徒刑肆月，如易科罰金，以新台幣壹
仟元折算壹日。
乙○○、丁○○共同收受贓物，均累犯，各處拘役伍拾日，如易
科罰金，均以新台幣壹仟元折算壹日。
    事  實
一、甲○○前因竊盜案件，經臺灣高雄地方法院於91年6 月20日
    以91年度易字第308 號判處有期徒刑1 年，91年 7月15日判
    決確定，於民國92年10月29日因縮短刑期執行完畢。乙○○
    前因竊盜案件，經臺灣板橋地方法院於94年9 月29日以94年
    度易緝字第81號判處有期徒刑8 月，94年10月21日判決確定
    ，於95 年4月12日執行完畢（接續執行拘役40日至95年5 月
    22日）。丁○○前因妨害自由案件，經臺灣桃園地方法院於
    92年12月5 日以92年度桃簡字第1690號判處有期徒刑3 月，
    93年1 月22日判決確定，於94年11月9 日執行完畢（接續執
    行拘役50日、罰金易服勞役16日至95年1 月14日）。復因偽
    造文書案件，經本院於94年11月28日以94年度簡字第5213號
    判處有期徒刑3 月，及因違反毒品危害防制條例案件，經臺
    灣桃園地方法院於94年9 月23日以94年度桃簡字第2256號判
    決判處有期徒刑4 月，如易科罰金，以銀元300 元折算1 日
    案經確定，並經本院以95年度聲字第1731號裁定應執行有期
    徒刑6 月，如易科罰金，以銀元300 元折算1 日確定，而於
    95年10月4 日執行完畢。詎均仍不知悔改：
    (一)甲○○意圖為自己不法之所有，於96年10月16日下午 2時
    許，在址設臺北縣中和市○○路41號之私立南山高中前，趁
    丙○○所有之機車鑰匙仍插在引擎電門處尚未拔取之際，利
    用該鑰匙竊取丙○○所有車牌號碼為095 －BEA 號之重型機
    車（下稱上開機車），得逞後逃逸，隨即卸下上開機車車牌
    ，改懸掛FDD －363號之車牌以躲避追緝。
    (二)乙○○、丁○○均明知甲○○所持有懸掛FDD －363 號車
    牌之上開機車，係甲○○行竊所得之贓物，竟共同基於收受
    贓物之犯意，於96年10月底某日，先由乙○○在不詳地點，
    自甲○○處收受上開機車，並於同日騎乘至丁○○位在臺北
    縣新莊市○○路726 之3號3樓之住處，遂與丁○○共同持有
    之。嗣因丁○○於96年12月3 日不詳時分，將上開機車停放
    在臺北縣新莊市○○路726 號前，而為警於同日9 時55分許
    在上址尋獲，經警採集機車置物箱內指、掌紋供比對，始循
    線查獲丁○○，並悉上情。
二、案經臺北縣政府警察局新莊分局報請臺灣板橋地方法院檢察
    署檢察官偵查起訴。
    理  由
一、訊據被告甲○○、乙○○、丁○○對於上揭事實坦承不諱，
    核與證人即被害人丙○○、證人董光明分別於警訊時及偵查
    中證述之情節相符，並有臺北縣政府警察局新莊分局丹鳳派
    出所受（處）理案件明細表、贓物認領保管單、證物清單各
    1 紙及尋獲上開機車時之蒐證照片8 張、刑事案件證物採驗
    紀錄表及內政部警政署刑事警察局97年1 月29日刑紋字第09
    7 0014580 號鑑驗書、台灣板橋地方法院檢察署公務電話紀
    錄單1 件在卷可稽，事證已甚明確，被告犯行堪以認定。
二、核被告甲○○所為，係犯刑法第320 條第1 項之竊盜罪；被
    告乙○○、丁○○二人所為，均係犯刑法第349 條第1 項之
    收受贓物罪。被告乙○○與丁○○二人間，就上開收受贓物
    犯行，有犯意之聯絡及行為之分擔，均為共同正犯。被告三
    人均曾受有期徒刑之執行完畢（有台灣高等法院被告前案紀
    錄表在卷可參）後，其於5 年以內故意再犯本件有期徒刑以
    上之罪，均為累犯，均應依刑法第47條第1 項規定加重其刑
    。爰審酌被告犯罪之動機、目的、手段、所生危害、犯罪後
    坦承犯行態度尚佳等一切情狀，分別量處如主文所示之刑，
    並均諭知易科罰金之折算標準，以資懲儆。
據上論斷，應依刑事訴訟法第273 條之1 第1 項、第299 條第1
項前段，刑法第28條、第320 條第1 項、第349 條第1 項、第47
條第1 項、第41條第1 項前段，刑法施行法第1 條之1 第1 項，
判決如主文。
本案經檢察官藍海凝到庭執行職務。
中    華    民    國    98    年    4     月    2     日
                  刑事第五庭    法  官   胡堅勤
上列正本證明與原本無異。
如不服本判決，應於判決送達後10日內敘明上訴理由，向本院提
出上訴狀 (應附繕本) ，上訴於臺灣高等法院。其未敘述上訴理
由者，應於上訴期間屆滿後20日內向本院補提理由書「切勿逕送
上級法院」。
                                書記官  梁宜庭
中    華    民    國    98    年    4     月    2     日
附錄本案論罪科刑法條全文：
中華民國刑法第320條
（普通竊盜罪、竊佔罪）
意圖為自己或第三人不法之所有，而竊取他人之動產者，為竊盜
罪，處 5 年以下有期徒刑、拘役或 5 百元以下罰金。
意圖為自己或第三人不法之利益，而竊佔他人之不動產者，依前
項之規定處斷。
前二項之未遂犯罰之。
中華民國刑法第349條
（普通贓物罪）
收受贓物者，處 3 年以下有期徒刑、拘役或 5 百元以下罰金。
搬運、寄藏、故買贓物或為牙保者，處5年以下有期徒刑、拘役
或科或併科1千元以下罰金。
因贓物變得之財物，以贓物論。


司法院資訊處製作；財團法人民間司法改革基金會備份。
